最高法院民事裁定　　　　　　　九十四年度台抗字第二０二號
　　再 抗告 人　協融國際有限公司
　　法定代理人　黃種進
　　代　理　人　陳純仁律師
上列再抗告人因與相對人中國農民銀行股份有限公司等間強制執
行聲明異議事件，對於中華民國九十四年一月四日臺灣高等法院
裁定（九十三年度抗字第三九０八號），提起再抗告，本院裁定
如下：
    主  文
再抗告駁回。
再抗告程序費用由再抗告人負擔。
    理  由
按抵押權為擔保物權，不動產所有人設定抵押權後，於同一不動
產上，固仍得為使用收益，但如影響於抵押權者，對於抵押權人
不生效力。故不動產所有人於設定抵押權後，如與第三人訂立租
賃契約，致影響於抵押權者，執行法院即得依聲請或職權除去其
租賃關係，以無租賃狀態逕行強制執行。本件再抗告人對於臺灣
臺北地方法院（下稱執行法院）除去其租賃關係之處分，聲明異
議，經執行法院裁定駁回後，提起抗告。原法院以：再抗告人及
相對人中國農民銀行股份有限公司（下稱農民銀行）之債務人甲
○所有坐落臺北市○○區○○段一小段七四號土地，及其上建號
一七二五號、門牌號碼為臺北市○○路一四六號之建物（下稱系
爭執行標的物），於民國八十年十二月十日設定最高限額新台幣
（以下同）一千六百萬元抵押權予農民銀行，有抵押權設定契約
書、他項權利證明書暨土地、建物登記簿謄本可稽。嗣經再抗告
人聲請強制執行系爭執行標的物後，執行法院於九十二年十月二
十二日雖以底價三千萬元進行第一次拍賣，惟因拍賣公告註明有
租賃情形及拍定後不點交，致無人應買；加以土地多年未移轉，
拍賣價金另須支付高額增值稅，則系爭執行標的物於設定抵押權
後，再抗告人再於八十九年三月十二日與債務人就該執行標的物
，另訂租期至一百十九年三月十一日之定有期限租約，並將其部
分轉租予第三人季風貿易有限公司，顯然影響相對人之抵押債權
優先受償甚大，自有除去其租賃權之必要。至再抗告人所稱其對
系爭執行標的物早於八十年十二月間有租賃關係，而延續成為不
定期之租賃關係云云，經核為不足採。執行法院因而依相對人之
聲請，除去再抗告人之租賃權，並無不合。乃裁定駁回再抗告人
對執行法院駁回其聲明異議裁定所為之抗告，依上說明，即無適
用法規顯有錯誤暨所涉及之法律見解具有原則上重要性之情事。
再抗告意旨，猶執前詞指摘原裁定不當，聲明廢棄，非有理由。
據上論結，本件再抗告為無理由。依強制執行法第三十條之一，
民事訴訟法第四百九十五條之一第二項、第四百八十一條、第四
百四十九條第一項、第九十五條、第七十八條，裁定如主文。
中　　華　　民　　國　九十四　年　　三　　月　　十　　日
                      最高法院民事第五庭
                          審判長法官  蘇　茂　秋
                                法官  朱　建　男
                                法官  蘇　達　志
                                法官  陳　碧　玉
                                法官  王　仁　貴
      本件正本證明與原本無異
                                      書  記  官
中　　華　　民　　國　九十四　年　　三　　月　二十二　日
                                                      Ｖ
